臺灣高等法院刑事裁定
111年度抗字第1560號
抗  告  人  
即  受刑人  歐哲維



上列抗告人即受刑人因聲請定其應執行刑案件，不服臺灣新北地
方法院中華民國111年9月15日裁定（111年度聲字第2315號），
提起抗告，本院裁定如下：
    主  文
抗告駁回。
    理  由
一、抗告意旨略以：自新法廢除連續犯規定後，造成部分之犯罪
    因適用數罪併罰致使刑罰過重，產生不合理之現象。觀諸目
    前各審級法院針對販毒、強盜重罪，於定刑時均有避免定刑
    過重之情形發生，惟針對施用毒品、竊盜、槍砲等罪定刑時
    ，所定之刑罰則數倍於舊法連續犯之刑罰，實已違反公平正
    義及比例原則。而法院雖就不同案件各有各的裁量權，惟相
    類似之案件應為相同處理，怎能在同樣定執行刑之案件獨厚
    重罪。預防重罪施以重刑、預防微罪科處輕刑，方合於比例
    原則及公平正義原則，請給予抗告人一個合理、公平裁定等
    語。
二、判決確定前犯數罪者，併合處罰之；數罪併罰，有二裁判以
    上，宣告多數有期徒刑者，於各刑中之最長期以上，各刑合
    併之刑期以下，定其應執行之刑期，但不得逾30年，刑法第
    50條第1項前段、第53條、第51條第5款分別定有明文。又數
    罪併罰之定應執行之刑，係出於刑罰經濟與責罰相當之考量
    ，並非予以犯罪行為人或受刑人不當之利益，為一種特別的
    量刑過程，相較於刑法第57條所定科刑時應審酌之事項係對
    一般犯罪行為之裁量，定應執行刑之宣告，乃對犯罪行為人
    本身及所犯各罪之總檢視，除應考量行為人所犯數罪反應出
    之人格特性，並應權衡審酌行為人之責任與整體刑法目的及
    相關刑事政策，在量刑權之法律拘束性原則下，依刑法第51
    條第5款之規定，採限制加重原則，以宣告各刑中之最長期
    為下限，各刑合併之刑期為上限，但最長不得逾30年，資為
    量刑自由裁量權之外部界限，並應受法秩序理念規範之比例
    原則、平等原則、責罰相當原則、重複評價禁止原則等自由
    裁量權之內部抽象價值要求界限之支配，使以輕重得宜，罰
    當其責，俾符合法律授與裁量權之目的，以區別數罪併罰與
    單純數罪之不同，兼顧刑罰衡平原則。又執行刑之量定，係
    事實審法院裁量之職權，倘其所酌定之執行刑，並未違背刑
    法第51條各款所定之方法或範圍（即法律之外部性界限），
    亦無明顯違背公平、比例原則或整體法律秩序之理念（即法
    律之內部性界限）者，即不得任意指為違法或不當（最高法
    院107年度台抗字第1043號裁定意旨參照）。
三、經查，抗告人即受刑人歐哲維因犯如原裁定附表所示各罪，
    先後經法院判處如原裁定附表所示之刑，均已確定在案，且
    原審法院為犯罪事實最後判決之法院，有如原裁定附表所示
    之各該裁判書及本院被告前案紀錄表在卷可考。而受刑人請
    求就原裁定附表所示不得易科罰金且不得易服社會勞動之罪
    （編號1）、不得易科罰金但得易服社會勞動之罪（編號2）
    、得易科罰金之罪（編號3）合併定刑，亦有受刑人親自簽
    名之定刑聲請切結書在卷可憑。是檢察官向原審法院聲請定
    其應執行刑，核屬正當，自應在各刑中最長期（3年6月）以
    上，各刑合併之刑期（7年7月）以下，定其應執行刑。又原
    裁定附表編號1部分，前經定應執行刑為有期徒刑3年10月，
    則法院更定應執行刑時，除不得逾越刑法第51條第5款所定
    之外部性界限，亦應受前開定刑結果之拘束，不得重於前述
    應執行刑與原裁定附表其餘各罪之刑期總和（4年5月）。從
    而，原審法院就受刑人所犯如附表所示各罪，定應執行刑為
    有期徒刑4年2月，既在外部性界限之範圍內，亦未逾越依先
    前定刑所合計之內部性界限，復已衡量受刑人所犯各罪之犯
    罪類型、行為態樣、侵害法益、犯罪時間間隔以及受刑人之
    意見等情，對於受刑人所犯數罪為整體非難評價，並貫徹刑
    法量刑公平正義之理念，適用「限制加重原則」之量刑原理
    ，給予再減少有期徒刑3月之利益，亦符合法律授予裁量權
    之目的及所適用法規目的之內部性界限，且已綜合評價各罪
    類型、關係、法益侵害程度，犯罪人格特質、矯治教化之必
    要程度等事項後，而為應執行刑之量定，並相當程度緩和數
    宣告刑併予執行所可能產生之不必要嚴苛，實無定刑過重或
    違反比例原則、公平原則、刑法數罪合併定刑立法旨趣之情
    形，抗告意旨對原裁定已詳予敘明之事項及定刑裁量權之適
    法行使，任意指摘，並不足採。因此，受刑人提起本件抗告
    ，為無理由，應予駁回。
四、依刑事訴訟法第412條，裁定如主文。
中　　華　　民　　國　　111 　年　　10　　月　　18　　日
                  刑事第十五庭  審判長法　官  陳芃宇
                                      法　官  曹馨方
                                      法　官  余銘軒
以上正本證明與原本無異。
如不服本裁定，應於收受送達後五日內向本院提出抗告狀。
                                      書記官  邱紹銓
中　　華　　民　　國　　111 　年　　10　　月　　19　　日